【裁判字號】    89,訴,275
【裁判日期】    890831
【裁判案由】    毒品危害防制條例
【裁判全文】
台灣彰化地方法院刑事判決                          八十九年度訴字第二七五號
    公  訴  人  臺灣彰化地方法院檢察署檢察官
    被      告  乙○○
    指定辯護人  本院公設辯護人  甲○○
右列被告因違反毒品危害防制條例案件，經檢察官提起公訴（八十九年度偵字第一０
七二號），本院判決如左：
    主  文
乙○○連續轉讓第二級毒品，處有期徒刑柒月；又販賣第二級毒品，處有期徒刑柒年
，第二級毒品安非他命壹小包（驗餘淨重０點三八公克）、殘留安非他命之分裝袋壹
拾陸個均沒收銷燬之，供盛裝毒品之空分裝袋陸拾伍個均沒收；應執行有期徒刑柒年
參月，第二級毒品安非他命壹小包（驗餘淨重０點三八公克）、殘留安非他命之分裝
袋壹拾陸個均沒收銷燬之，供盛裝毒品之空分裝袋陸拾伍個均沒收。
    事  實
一、乙○○基於概括之犯意，自民國（下同）八十七年七、八月間某日起至八十八年
    十二月下旬某日止，先後多次，在彰化縣大村鄉過溝村過溝三巷二八號自宅及台
    北縣五股鄉○○路等處，多次轉讓第二級毒品安非他命予其同居女友劉麗玉施用
    ；又基於販賣營利之意圖，於八十八年十二月中旬某日，在彰化縣員林鎮○○街
    ，向姓名、年籍均不詳之綽號「阿嫂」男子以新台幣（下同）三千元之價格購入
    第二級毒品安非他命一包，旋予以分裝成十七小包後持往臺北地區，欲以每小包
    五百元至一千元之價格販售圖利，惟未及售出，即陸續自行施用殆盡，嗣於同年
    十二月三十日十九時四十分許，在台北市○○路青年公園為警查獲，並扣得其所
    有供販賣用之第二級毒品安非他命一小包（驗餘淨重０點三八公克）、殘留安非
    他命之分裝袋十六個、供盛裝毒品之空分裝袋六十五個、其所有供施用毒品之玻
    璃吸食器三支等物。
二、案經台北市政府警察局萬華分局移送臺灣台北地方法院檢察署呈請臺灣高等法院
    檢察署檢察長核轉台灣彰化地方法院檢察署檢察官偵查起訴。
    理  由
一、右揭事實，迭據被告乙○○於警、偵訊及本院審理中坦承不諱（見臺灣台北地方
    法院檢察署八十九年度偵字第一一七五號卷宗第五、六、七、二十四頁及本院八
    十九年三月三十日訊問筆錄、八十九年八月十七日審判筆錄），核其歷次供述情
    節相符，並有其所有供販賣用之第二級毒品安非他命一小包（驗餘淨重０點三八
    公克）、殘留安非他命之分裝袋十六個、供盛裝毒品之空分裝袋六十五個扣案可
    證，並經內政部警政署刑事警察局鑑驗無訛，有鑑驗通知書一紙附卷可稽，足認
    被告之自白與事實相符。雖證人劉麗玉於警訊中供稱伊不記得乙○○是否有提供
    安非他命予伊吸食云云，惟查證人劉麗玉與被告乙○○係男女朋友關係，且訂有
    婚約，此據劉麗玉於警訊中供明，其陳述難免有所迴護、偏頗，尚難採為有利於
    被告之證據。本件事證明確，被告犯行已堪認定。
二、按販賣毒品罪，並不以販入之後復行賣出為構成要件，苟以營利為目的將毒品販
    入或賣出，有一於此，犯罪即經完成（最高法院二十五年非字第一二三號判例意
    旨參照）。本件被告係基於販賣營利之意圖而購入第二級毒品安非他命一包，再
    將之分裝成十七小包後持往臺北地區，欲以每小包五百元至一千元之價格販售圖
    利，因未及售出而陸續自行施用殆盡，核其所為，係犯毒品危害防制條例第四條
    第二項販賣第二級毒品罪及同法第八條第二項之轉讓第二級毒品罪。公訴人認被
    告係犯毒品危害防制條例法第五條第二項之意圖販賣而持有第二級毒品罪，起訴
    法條尚有未洽，應予變更。被告持有安非他命之低度行為已分別被上開販賣、轉
    讓安非他命之高度行為吸收，不另論罪。被告先後多次轉讓毒品安非他命犯行，
    時間緊接，觸犯構成要件相同之罪名，顯係基於概括之犯意反覆為之，應依連續
    犯規定，論以一罪，並加重其刑。被告除於八十八年七、八月間之轉讓第二級毒
    品安非他命犯行經檢察官起訴外，其餘未據起訴，惟與起訴成罪部分有裁判上不
    可分關係，本院自得併予審判，附此敘明。被告所犯上開二罪，犯意各別，行為
    互殊，應予分論併罰。爰審酌被告犯罪之動機、方法、所生之危害及犯後態度良
    好等一切情狀，分別量處如主文所示之刑，並定其應執行刑，以示懲儆。扣案之
    被告所有供販賣用之第二級毒品安非他命一小包（驗餘淨重０點三八公克）、殘
    留安非他命之分裝袋十六個、均應依毒品危害防制條例第十八條第一項前段規定
    ，宣告沒收並銷燬之；供盛裝毒品之空分裝袋六十五個，係被告所有供犯罪所用
    之物，應宣告沒收。至扣案之玻璃吸食器三支，係被告所有供其施用毒品之器具
    ，非供本件犯罪之用，尚無從為沒收之諭知，附此敘明。
據上論斷，應依刑事訴訟法第二百九十九條第一項前段、第三百條，毒品危害防制條
例第四條第二項、第八條第二項，第十八條第一項前段，刑法第十一條前段、第五十
六條、第三十八條第一項第二款、第五十一條第五款，判決如主文。
本案經檢察官黃鼎鈞到庭執行職務。
中    華    民    國    八十九    年      八      月        卅一        日
                                   台灣彰化地方法院刑事第一庭
                                           法      官  鄭  永  玉
右正本證明與原本無異。
如不服本判決，應於判決送達後十日內向本院提出上訴狀(須附繕本)。
                                           法院書記官  卓  俊  杰
中    華    民    國    八十九    年      九      月          一        日
毒品危害防制條例第四條第二項：
製造、運輸、販賣第二級毒品者，處無期徒刑或七年以上有期徒刑得併科新臺幣七百
萬元以下罰金。
毒品危害防制條例第八條第二項：
轉讓第一級毒品者，處一年以上七年以下有期徒刑，徥併科新臺幣一百萬元以下罰
  金。
轉讓第二級毒品者，處六月以上五年以下有期徒刑，得併科新臺幣七十萬元以下罰
  金。
轉讓第三級毒品者，處三年以下有期徒刑，得併科新臺幣三十萬元以下罰金。
  前三項之未遂犯罰之。
毒品危害防制條例第十八條：
查獲之毒品及專供製造或施用毒品之器具，不問屬於犯人與否，均沒收銷燬之。但合
於醫藥或研究之用者，得不予銷燬。
前項合於醫藥或研究用毒品或器具之管理辦法，由法務部會同行政院衛生署定之。


司法院資訊處製作；財團法人民間司法改革基金會備份。
